臺灣板橋地方法院刑事判決　　　　　　　93年度訴字第1618號
公　訴　人　臺灣板橋地方法院檢察署檢察官
被　　　告　甲○○
　　　　　　乙○○
　　　　　　　　　　（現於臺灣臺北看守所羈押中）
　　　　　　丙○○
　　　　　　　　　　（現於臺灣臺北看守所羈押中）
上列被告等因恐嚇取財等案件，經檢察官提起公訴（93年度偵字
第1547號），經本院合議庭改依簡式審判程序審理並判決如下：
    主  文
甲○○共同意圖為自己不法之所有，以恐嚇使人將本人之物交付
，累犯，處有期徒刑捌月。
乙○○、丙○○共同意圖為自己不法之所有，以恐嚇使人將本人
之物交付，均處有期徒刑柒月。
    事  實
一、甲○○前因竊盜案件，經本院於民國92年7 月11日，以92年
    度易字第842 號判處有期徒刑3 月確定，甫於92年12月22日
　　執行完畢。甲○○、丙○○及乙○○於92年5 月29日晚間10
    時10分許，在臺北縣新莊市○○路760 號丹鳳國中附近之公
    車站前，見丁○○獨自在該處等候公車，竟共同意圖為自己
    不法之所有，先由丙○○騎乘機車搭載乙○○至丁○○面前
    ，甲○○旋亦單獨騎乘一台機車趨前，三人對丁○○假稱：
    丁○○疑似毆打渠等之友人，要求丁○○將手機交出，由渠
    等打電話向該友人確認等語，因丁○○否認且不願交出手機
    ，甲○○乃從其機車座位前方拿出榔頭1 支，朝丁○○揮動
    ，作勢欲毆打之，丁○○雖心生畏懼，然仍未將其手機交出
    ，甲○○、丙○○與乙○○三人為遂行上開恐嚇取財之犯行
    ，遂又共同基於妨害自由之犯意聯絡，佯稱欲載同丁○○前
    往派出所處理等語，要求丁○○乘坐丙○○所騎之機車前往
    派出所，丁○○因恐甲○○等三人對其不利，遂坐上丙○○
    之機車，甲○○則騎乘其機車搭載乙○○，一同在附近繞行
    ，嗣騎至臺北縣新莊市○○街附近某處，甲○○復接續要求
    丁○○交出手機，偽稱俾渠等撥打手機向朋友確認，丙○○
    、乙○○並在一旁附和幫腔，丁○○因恐遭不測心生畏懼，
    ，遂將其手機交給丙○○，丙○○旋又將手機交予乙○○，
    乙○○即佯裝撥打電話予朋友，甲○○並藉機搭載乙○○離
    開該處，丙○○則騎乘機車搭載丁○○返回上開公車站後離
    去，前往與甲○○、乙○○會合，三人共同將前開手機賣得
    價金後，朋分花用。嗣因丁○○報警處理而循線查獲。
二、案經臺北縣政府警察局新莊分局移送臺灣板橋地方法院檢察
    署檢察官偵查起訴。
    理  由
一、上揭犯罪事實，業據被告甲○○、乙○○、丙○○三人於本
    院審理時坦承不諱，三人之自白互核大致相符，且據證人即
    被害人丁○○於警詢及偵查中證述綦詳，本件事證明確，被
    告三人之犯行均堪認定。
二、核被告三人所為，均係犯刑法第346 條第1 項之恐嚇取財罪
    及同法第302 條第1 項之以非法方法剝奪人之行動自由罪。
    。被告三人就上開犯行均有犯意之聯絡與行為之分擔，應論
    以共同正犯。又被告三人所犯上開二罪，有方法目的之牽連
    關係，為牽連犯，應依刑法第55條之規定，從情節較重之恐
    嚇取財罪處斷。再被告甲○○有事實欄所載犯罪科刑執行情
    形，有臺灣高等法院被告全國前案紀錄表在卷為據，其於有
    期徒刑執行完畢後5 年內，再犯本件有期徒刑以上之罪，為
    累犯，應依刑法第47條之規定加重其刑。爰審酌被告三人之
    素行、犯罪之動機、目的、手段、所生危害暨犯後態度等一
    切情狀，就其等所犯之罪，分別量處如主文所示之刑，以資
    懲儆。至前開被告三人用以恐嚇丁○○交出手機之榔頭1 支
    ，雖為被告甲○○所有供本案犯罪所用之物，然並未扣案，
    且業已丟棄不見乙節，業經被告甲○○於本院審理時供述在
    卷（見本院94年1月28日審判筆錄），爰不予諭知沒收。
三、末按「除被告所犯為死刑、無期徒刑、最輕本刑為3 年以上
    有期徒刑之罪或高等法院管轄第一審案件者外，於前條第1
    項程序進行中，被告先就被訴事實為有罪之陳述時，審判長
    得告知被告簡式審判程序之旨，並聽取當事人、代理人、辯
    護人及輔佐人之意見後，裁定進行簡式審判程序。」刑事訴
    訟法第273 條之1 第1 項定有明文。查本件被告甲○○、乙○○、丙○○所犯前開二罪，其法定刑非最輕本刑為3 年以
    上有期徒刑之罪，且被告甲○○於本院93年12月9 日準備程
    序與被告乙○○、丙○○於本院94年1 月10日準備程序進行
    中，分別就被訴之事實為有罪之陳述，經告知被告三人簡式
    審判程序之旨，被告三人及公訴人對於本件改依簡式審判程
    序審理均表示同意，是本院即依前揭刑事訴訟法規定，裁定
    本件進行簡式審判程序，末此敘明。
據上論斷，應依刑事訴訟法第273 條之1 第1 項、第299 條第1
1 項前段，刑法第28條、第346 條第1 項、第302 條第1 項、第
55條、第47條，罰金罰鍰提高標準條例第1 條前段，判決如主文
。
本案經檢察官楊仲農到庭執行職務。
中　　華　　民　　國　　94　　年　　2 　　月　　23　　日
                    臺灣板橋地方法院刑事第7庭
                        審判長法　官  陳恒寬
                              法　官  許必奇
                              法　官  吳佳穎
以上正本證明與原本無異。
如不服本判決，應於判決送達後10日內，向本院提出上訴狀。
                              書記官　呂妍旻
中　　華　　民　　國　　94　　年　　2 　　月　　23　　日
附錄本案論罪科刑法條全文：
刑法第302條
(剝奪他人行動自由罪)
私行拘禁或以其他非法方法，剝奪人之行動自由者，處5 年以下
有期徒刑、拘役或300元以下罰金。
因而致人於死者，處無期徒刑或7 年以上有期徒刑，致重傷者，
處3 年以上10年以下有期徒刑。
第1 項之未遂犯罰之。
中華民國刑法第346條
(單純恐嚇罪)
意圖為自己或第三人不法之所有，以恐嚇使人將本人或第三人之
物交付者，處6 月以上5 年以下有期徒刑，得併科1000元以下罰
金。
以前項方法得財產上不法之利益，或使第三人得之者，亦同。
前2項之未遂犯罰之。
